臺灣高等法院臺南分院刑事裁定
110年度毒抗字第104號
抗  告  人
即  被  告  黃偉銘
上列抗告人因聲請觀察勒戒案件，不服臺灣臺南地方法院中華民
國110年1月14日裁定（110年度毒聲字第44號）提起抗告，本院
裁定如下：
    主  文
抗告駁回。
    理  由
一、抗告意旨略以：抗告人因施用咖啡因，導致尿液檢驗出甲基
    安非他命陽性反應，並非是施用第二級毒品，此可從警方於
    民國109年3月8日，在臺南市○○區○○路0段00號抗告人住處，
    扣得之咖啡因也檢驗出二級毒品反應，可以證明。而咖啡因
    並非列管之毒品，故抗告人並未觸犯毒品危害防制條例第10
    條第2項施用第二級毒品罪，當然亦無庸依同條例第20條第1
    項規定令入勒戒處所觀察、勒戒。爰依法提起抗告，請求撤
    銷原裁定。
二、按犯毒品危害防制條例第10條之罪者，檢察官應聲請法院裁
    定，或少年法院（地方法院少年法庭）應先裁定，令被告或
    少年入勒戒處所觀察、勒戒，其期間不得逾二月，毒品危害
    防制條例第20條第1項定有明文。
三、抗告人矢口否認有施用第二級毒品之犯行，於偵查時辯稱：
    我最後一次施用第二級毒品甲基安非他命，是於109年2月初
    云云。惟查：
  ㈠抗告人於109年3月9日14時20分許，經警徵得其同意後採集尿
    液，送請臺南市政府衛生局以免疫學分析法（EIA）初步篩
    檢，結果呈安非他命類之陽性反應，再經以液相層析串聯質
    譜分析法（LC/MS/MS）為確認檢驗，結果仍呈安非他命、甲
    基安非他命之陽性反應，且安非他命及甲基安非他命代謝物
    濃度均逾900ng/ml，顯已超出衛生福利部公告安非他命、甲
    基安非他命閾值濃度500ng/ml等情，有勘察採證同意書、送
    驗尿液編號及年籍對照表（尿液編號：0000000號）、臺南
    市政府衛生局109年3月19日檢驗結果報告各1紙附卷可稽。
    又依據Clarke's Analysis of Drugsand Poisons 一書第三
    版之記述：施用甲基安非他命後24小時內，約有施用劑量之
    70％由尿中排出，經人體可代謝出甲基安非他命原態及其代
    謝物安非他命，有行政院衛生署管制藥品管理局（現已改制
    為衛生福利部食品藥物管理署）97年11月27日管檢字第0970
    011797號函可參。且毒品施用後於尿液中可檢出時間，受施
    用劑量、施用方式、飲水量多寡、個人體質及其代謝情況等
    因素影響，因個案而異。濫用藥物一般尿液中檢出時間，甲
    基安非他命（閾值500ng/mL）介於2至4天，亦有行政院衛生
    署管制藥品管理局97年7月1日管檢字第0970006063號函可考
    。依上說明，抗告人確於109年3月9日14時20分許為警採尿
    時回溯96小時內之某時，施用第二級毒品甲基安非他命乙節
    ，應堪認定。
  ㈡又臺南市政府警察局刑事警察大隊於109年3月8日，在臺南市
    ○○區○○路0段00號抗告人住處，搜索扣得之白色晶體、粉末
    、淡黃色晶體及黃色粉末等物，經送請內政部警政署刑事警
    察局鑑定結果，均未檢出第二級毒品甲基安非他命成分，有
    該局109年7月28日刑鑑字第0000000000號鑑定書1份（本院
    卷第39-43頁）在卷可按。據此，縱如抗告人所言係施用上
    開扣押物品，然該等物品既未含有甲基安非他命之成分，當
    不可能於尿液中檢驗出甲基安非他命之陽性反應。從而，抗
    告人辯稱：伊是施用上開扣押物，並非施用甲基安非他命云
    云，核無足採。
  ㈢綜上事證，抗告人確於109年3月9日14時20分許為警採尿時回
    溯96小時內之某時，在不詳地點，以不詳方式，施用第二級
    毒品甲基安非他命1次之犯行，已堪認定。
四、抗告人前未因違反毒品危害防制條例案件經送勒戒處所觀察
    、勒戒，或送戒治處所強制戒治，此有臺灣高等法院被告前
    案紀錄表在卷足憑，是檢察官依據毒品危害防制條例第20條
    第1項規定向原審法院聲請裁定送觀察、勒戒，原審法院並
    據以裁定抗告人應送勒戒處所觀察、勒戒，洵屬有據。
五、綜上所述，原審法院依毒品危害防制條例第20條第1項規定
    ，裁定抗告人應送勒戒處所觀察、勒戒，經核其認事用法，
    並無不合。抗告意旨以前開情詞指摘原裁定不當，為無理由
    ，應予駁回。
六、依刑事訴訟法第412條，裁定如主文。
中　　華　　民　　國　　110 　年　　2 　　月　　22　　日
                  刑事第三庭    審判長法　官  陳連發
                                      法　官  何秀燕
                                      法　官  洪榮家
　　　　　　　　　　　　　　　　　　　
以上正本證明與原本無異。
不得再抗告。
　　　　　　　　　　　　　　　　　　　書記官  謝麗首
中　　華　　民　　國　　110 　年　　2 　　月　　22　　日